GIOCRISRAI GODOY

Data Scientist | Data Analyst | Data Engineer | Machine Learning Engineer

LinkedIn: Giocrisrai Godoy Github: Giocrisrai

Email: contact@giocrisrai.com

Website: giocrisrai.com

RESUMEN PROFESIONAL

Especialista en ciencia de datos con un enfoque en ingeniería de datos y aprendizaje automático. Experto en limpieza y procesamiento de datos, desarrollo de pipelines de datos utilizando el framework Kedro, y en la implementación de soluciones de optimización y análisis avanzado mediante técnicas de inteligencia artificial.

HABILIDADES

Python 3

- · Pandas, Numpy, Scikit-learn, Seaborn, Matplotlib, Kedro, Keras, TensorFlow, Hugging Face (Transfer Learning)
- PostgreSQL, MySQL
- Git, Github Agile, SCRUM, Kanban
 - Azure
- Trabajo en equipo
- Autoaprendizaje
- Mentoring
- · Comunicación con clientes
- Autodisciplina
- Curiosidad

EXPERIENCIA PROFESIONAL

Data Scientist, Alaya

Noviembre 2022 - Presente

- Desarrollo de evaluaciones de modelos de Machine Learning en procesos mineros utilizando el framework Kedro.
- Implementación de pipelines de datos y despliegue en servicios de Azure para la gestión de bases
- Generación de bases de datos robustas y despliegue de soluciones empaquetadas.
- Revisión y optimización de modelos de Machine Learning.

Development Engineer, Geogama

Marzo 2019 - Noviembre 2022

- Mejora de procesos basados en datos en el área tecnológica de la organización.
- Utilización de herramientas de visualización como Looker Studio y PowerBI.
- Gestión de metodología ágil para proyectos.
- Desarrollo de series temporales con TensorFlow para soluciones empresariales.

EDUCACIÓN

- Platzi Master: Data Scientist | Software Development (2022)
- UNIR: Master's degree in Artificial Intelligence (2020-2021)
- Universidad de Chile: Revalidación de Ingeniero Civil Mecatrónico (2019)
- UNEXPO: Ingeniero Mecatrónico (2008-2013)

Idiomas

- Español (Nativo)
- Inglés (B1)

Certificaciones de Platzi en diversas áreas relacionadas con la Data Science y en Machine Learning.